# 求教陈版主：供应商货款折扣

提问人：ytcpa1983 时间：2021-04-01 17:38:18
请教陈版，公司与供应商原采购合同规定为票据付款，后签订补充协议改为货币资金支付，供应商承担一定比例折扣。对公司来说该折扣应当冲减采购成本，还是计入财务费用，计入财务费用的话作为什么项目列示呢？同时公司作为供应商也存在支付方式改变而承担折扣的情况，折扣如何处理？

回答人：chenyiwei
该事项属于债务重组（修改债务条件）。所享受的折扣列入投资收益。
本企业作为供应商（债权人）在后续货款结算过程中为提前收回货款同意给予客户折扣的，也属于债务重组，所减少的款项作为金融资产终止确认损益借记投资收益。
注意：在新金融工具准则下，销售合同中明确的现金折扣条款按可变对价处理，最终调整收入。这里要注意区分“销售合同中明确约定的现金折扣条款”和此处“结算过程中双方对结算方式的修改”的区别。